【裁判字號】    90,聲再,321
【裁判日期】    900713
【裁判案由】    聲請再審
【裁判全文】
臺灣高等法院刑事裁定                              九十年度聲再字第三二一號
    再審聲請人
    即受判決人  甲○○
右列聲請人因背信案件，對於本院九十年度上易字第一三五號中華民國九十年五月十
一日確定判決（臺灣板橋地方法院八十九年度易字第八０二號、臺灣板橋地方法院檢
察署八十八年度偵字第九六０五號），聲請再審，本院裁定如左：
    主  文
再審之聲請駁回。
    理  由
一、聲請意旨如刑事再審聲請狀所載（如附件）。
二、查有罪之判決確定後，為受判決人之利益聲請再審，必其聲請之理由合於刑事訴
    訟法第四百二十條第一項所定情形之一或第四百二十一條有足生影響於判決之重
    要證據漏未審酌者，始准許之。所謂「重要證據漏未審酌」，須該證據足以影響
    於原判決事實之認定，並以該證據已經提出，而被捨棄不予採用，並未明其捨
    棄之理由者為限，如未經於偵查或審判中提出，或判決確定後，始發見之證據，
    判決當時既無從審酌，自不包括在內。最高法院九十年度台抗字第一四號裁定採
    同一見解。又「按刑事訴訟法第四百二十一條所規定因重要證據漏未審酌而聲請
    再審者，指該證據於案情有重要關係且未經審酌者而言，如證據業經法院本其自
    由心證予以取捨及判斷，僅係對此持相異評價，即不能以此為由聲請再審。」最
    高法院八十九年度台抗字第三○號裁定亦採同一見解。
三、經查：本件再審聲請人甲○○於本院前開確定判決審理中，僅提出四份書狀，即
    (一)「刑事上訴狀」一份（前審卷第九頁）、(二)「聲請調查證據狀」一份（前審卷
    第三十八頁）命告訴人王財宇提出「政昌當舖」民國八十六年八十七年間之當舖
    樻帳、(三)「補充辯護狀」一份（前審卷第六十一頁）、(四)「辯護狀」（前審卷第
    六十五頁），本院前審判決業已就前揭四項書狀之內容詳加調查，並於判決書內
    詳載其認定之理由，有本院前開判決書在卷可證，本件再審聲請人於本院前審中
    ，並未提出本件聲請再審狀所提出之證據(一)「檢察官起訴書附表」、(二)「未起訴
    之當票」、(三)「聲請人所書寫之當票」、(四)「王財宇八十七年十一月二十四日警
    訊筆錄」、(五)「八十八年五月二十七日答辯狀第五頁」、(六)「八十八年五月六日
    偵訊筆錄」、(七)「公利當舖當票」、(八)「八十九年四月十四日庭訊筆錄」及(九)「
    珠寶錶介紹」證據，或有所主張或聲請。再審聲請人既未提出再審聲請狀所列九
    項證據請求法院調查，就當舖當票之記載內容，有如何之重要性，並未具狀提出
    主張或聲請調查，難謂本院前審有漏未審酌之情形，且經本院詳加調查後，亦未
    發現本件再審聲請狀所附九項證據有何足以影響於原判決事實之認定，揆諸前揭
    說明，本件再審聲請狀所列九項證據，與刑事訴訟法第四百二十一條所定「重要
    證據漏未審酌」之要件，尚有未合。爰認聲請人之再審聲請為無再審理由，依刑
    事訴訟法第四百三十四條第一項規定，裁定如主文。
中      華      民      國    九十      年      七      月      十三    日
                              台灣高等法院刑事第二庭
                                  審判長法  官  蔡  長  溪
                                        法  官  楊  貴  志
                                        法  官  林  俊  益
右正本證明與原本無異。
不得抗告。
                                        書記官  陳  明  琴
中      華      民      國      九十     年      七   月        十六    日


司法院資訊處製作；財團法人民間司法改革基金會備份。
